臺灣高等法院臺南分院刑事判決　　　九十三年度上更(一)字第一二一號　Ａ
　　　上　訴　人
　　　即　被　告　丁　○　○
　　　共　　　同
　　　指定辯護人　本院公設辯護人　丙　○　○
右上訴人因毒品危害防制條例案件，不服臺灣臺南地方法院八十九年度訴字第九九八
號中華民國九十年一月十七日第一審判決（起訴案號：臺灣臺南地方法院檢察署八十
九年度偵字第六四四三號、第六五八三號），提起上訴，判決後，經最高法院發回更
審，本院判決如左：
      主      文
原判決關於丁○○部分及乙○○幫助販賣第二級毒品未遂部分撤銷。
丁○○連續販賣第二級毒品，累犯，處有期徒刑捌年陸月。扣案之安非他命肆包（合
計淨重陸點玖捌公克、包裝重零點玖捌公克）沒收銷燬之，另扣案之夾鏈袋玖拾柒只
、摩托羅拉牌行動電話壹支、行動電話ＩＣ卡五張均沒收。販賣第二級毒品所得新台
幣肆仟元沒收之，如全部或一部不能沒收時，以其財產抵償之。又持有第一級毒品，
累犯，處有期徒刑壹年。扣案之海洛因參包（合計淨重壹點伍壹公克、包裝重壹點壹
零公克）沒收銷燬之。應執行有期徒刑玖年，扣案之安非他命肆包（合計淨重陸點玖
捌公克、包裝重零點玖捌公克）、海洛因參包（合計淨重壹點伍壹公克、包裝重壹點
壹零公克）均沒收銷燬之，另扣案之夾鏈袋玖拾柒只、摩托羅拉牌行動電話壹支、行
動電話ＩＣ卡五張均沒收。販賣第二級毒品所得新台幣肆仟元沒收之，如全部或一部
不能沒收時，以其財產抵償之。
乙○○幫助販賣第二級毒品，未遂，累犯，處有期徒刑肆年。扣案之安非他命殘渣空
袋陸只沒收銷燬之。
      事      實
一、丁○○綽號「大胖」曾於民國（下同）八十六年間因違反麻醉藥品管理條例等案
    件，經本院判處有期徒刑十月確定，並於八十七年七月七日執行完畢。乙○○綽
    號「細漢」曾於八十四年間，因違反麻醉藥品管理條例案件，經臺灣臺南地方法
    院判處有期徒刑三月確定，並於八十五年二月五日易科罰金執行完畢，二人均不
    知悔改，分別為左列之犯罪行為：
    （一）丁○○意圖營利，並基於販賣第二級毒品安非他命之概括犯意，自八十八
          年六月二十五日後某日起至同年月三十日止，連續二次在台南縣永康市○○○路與永二街口附近，以每包新台幣（下同）二千元之價格，販賣第二
          級毒品安非他命各一包予甲○○（另經檢察官執行強制戒治）。嗣因朱昌
          明於八十九年五月二十八日二十三時二十分許，在台南市○○路○段二十
          四巷口附近施用第二級毒品安非他命，經警查獲，警方追毒品來源，朱昌
          明告以曾向綽號「大胖」之丁○○購買第二級毒品安非他命等情，遂由警
          方授意甲○○撥打丁○○所使用0000000000號行動電話與黃志
          忠連絡，並向其表示欲再次購買約半錢重之安非他命一包，雙方復談妥買
          賣價格為二千五百元。甲○○遂與假冒為其友人之警員方啟明、林國銘、
          蘇俊棋驅車前往丁○○指定之交易地點即台南縣永康市○○○路六十八號
          ，到達上址時，已經是翌日（二十九日）凌晨三時十分許，丁○○即承上
          之犯意，交付安非他命一包給甲○○，甲○○則交付由警員林國銘為其墊
          支之三張千元紙鈔予丁○○，待丁○○收受甲○○所交付之金錢時，假冒
          甲○○友人之警員林國銘隨即下車逮捕丁○○而未遂，並從丁○○身上查
          扣門號為0000000000號之摩托羅拉行動電話一支、行動電話Ｉ
          Ｃ卡五張等物，以及從屋內丁○○指示乙○○拿取前開交易毒品之茶壺罐
          內，查獲安非他命四包（包含丁○○欲販賣給甲○○之安非他命一包，合
          計淨重六點九八公克、包裝重○點九八公克）、海洛因三包（合計淨重一
          點五一公克、包裝重一點一○公克）、販賣毒品所用之夾鏈袋九十七只等
          物。
    （二）乙○○基於幫助丁○○販賣第二級毒品之犯意，於八十九年五月二十九日
          凌晨三時十分許，由丁○○自行與買主甲○○談妥買賣第二級毒品安非他
          命之價格、數量並約同甲○○前至台南縣永康市○○○路六十八號地點交
          易，待甲○○與假冒其友人之警員方啟明、林國銘、蘇俊棋駕車至上址門
          口附近，丁○○即在屋外與坐在車內之甲○○確認買賣內容，隨後便指示
          在屋內綽號「細漢」的乙○○將安非他命一包拿出來交給伊，但乙○○在
          屋內遍尋不著，再走出門外詢問丁○○毒品放置之詳細地點，經丁○○再
          度指示係置放於茶几上之茶壺罐內，乙○○始回頭進入屋內找尋，並拿出
          安非他命一包交給丁○○後再度返回屋內，而丁○○於取得上開毒品後，
          將該物交付予甲○○，並向甲○○收取買賣價款。而丁○○收受前開金額
          後，假冒甲○○友人之警員林國銘隨即下車逮捕丁○○及留於屋內之李世
          仁，並從乙○○身上之手提袋內查扣安非他命殘渣袋六只等物。
二、案經台南市警察局第四分局報請台灣台南地方法院檢察署檢察官偵查起訴。
      理      由
一、關於被告丁○○部分：
    （一）訊據上訴人即被告丁○○固不否認有於右揭時地邀約證人甲○○前往上址
          ，並交付安非他命一包給甲○○，惟矢口否認有販賣安非他命之犯行，辯
          稱：伊於八十八年六月二十五日方因停止戒治而離開嘉義戒治所，出所後
          即經由友人介紹而認識甲○○，雙方就一起合資向綽號「阿輝」之不詳真
          實姓名之成年男子購買第二級毒品安非他命，並一同施用，其後因甲○○
          有一次向伊索討安非他命遭拒，雙方就相處不太愉快，此後渠等就各自向
          「阿輝」購買毒品。八十九年五月二十九日甲○○突然打電話給伊問伊有
          無再施用毒品，伊告以電話上不方便講，要他直接到上址來再說。甲○○
          等人開車過來時，伊曾請他們下車來談，但甲○○說因他朋友急著要離開
          而不要下車，並接著表明說要跟伊一起合夥向「阿輝」購買毒品，伊就跟
          他說不用了，因為伊剛好跟「阿輝」買了一包回來，但伊又擔心甲○○不
          相信，就叫被告乙○○幫伊將桌上的毒品拿出來給伊，以便給甲○○看，
          用以表示伊無意合夥之意，但乙○○找不到，又跑出來問伊東西放哪裡，
          伊跟他說明後，他最後就拿一包安非他命出來給伊，伊接手後就拿給朱昌
          明看，但甲○○沒說什麼就再將該毒品轉交給坐在後座的友人，該人就下
          車來抓伊，並擅自將伊身上所有之三千元拿走，其實雙方並未提及毒品交
          易且伊亦未收受任何價款，證人甲○○與同案被告乙○○均係故意誣陷伊
          ，扣案之毒品也與其毫無干涉，且伊自八十八年二月五日起至八十八年六
          月二十五日止，臺灣嘉義戒治所執行戒治，不可能於八十八年五、六月間
          ，連續二次在台南縣永康市○○○路與永二街口附近，以每包二千元之價
          格，販賣第二級毒品安非他命各一包予甲○○等語。
    （二）惟查被告丁○○確曾於八十九年五月二十九日凌晨三時十分許，在台南縣
          永康市○○○路六十八號販賣第二級毒品安非他命及持有第一級毒品海洛
          因之事實，業據證人甲○○於警訊及原審審理時供述明確（詳警卷第三八
          一號卷第八頁、原審卷第一○五頁、第一○六頁），核與證人即現場執行
          職務之警員方啟明、林國銘、蘇俊棋所證述之授意虛偽買賣毒品、交付及
          查獲過程均大致相符（詳原審卷第六十七頁至第六十九頁、本院上訴卷第
          七十八頁、第九十四頁至第九十五頁），並於現場查扣如事實欄所示之物
          品在卷可證，其中扣案之毒品確分別為含有安非他命及海洛因之成分等情
          ，復有法務部調查局八十九年六月十三日（八九）陸一字第八九一六二八
          三四號函、八十九年九月二十八日（八九）陸一字第八九○六九八三○號
          函等文件附卷可稽（附於偵字第六四四三號卷第十八頁、原審卷第五十六
          頁）。
    （三）至被告丁○○所辯：伊自八十八年二月五日起至八十八年六月二十五日止
          ，臺灣嘉義戒治所執行戒治，不可能於八十八年五、六月間，連續二次在
          台南縣永康市○○○路與永二街口附近，以每包二千元之價格，販賣第二
          級毒品安非他命各一包予甲○○一節，固有台灣嘉義戒治所八十九年九月
          十五日嘉戒治總名決字第二七一九號函附卷可按，然被告既自承出所後即
          曾與證人甲○○共同合資購買毒品並一起施用等情，則證人所述之購買時
          點即非無足取，況證人甲○○前開供述時點距其查獲當時將近有一年間隔
          ，則其對購買時間本難期其為清楚之供述，自不得以此逕推翻證人之全部
          供述情節，更何況證人甲○○已詳實指述購買之數量、價格及交易地點，
          嗣後又循以往之交易模式而查獲被告丁○○於八十九年五月二十九日凌晨
          所為之販賣行為，益徵其供述內容確為真正。又雖證人甲○○於原審調查
          時翻異其前揭警訊時之部分供述，辯稱：伊當時經警方授意打電話連絡毒
          品上源時，是要連絡「阿輝」，但「阿輝」就叫伊去找「大胖」，所以伊
          才打電話給「大胖」，並相約明天一起去找「阿輝」，嗣後伊到丁○○約
          定地點後，丁○○又告訴伊不用找「阿輝」，因為「阿輝」已經將東西拿
          給他了，所以他就將那包毒品拿給伊看，這時警方就將渠等均逮捕，然而
          雙方根本未談到錢云云（詳原審卷第一○五頁），惟查，證人甲○○此等
          供述，不僅與證人方啟明、林國銘之證述情節相左，更與被告丁○○前開
          供述之查獲情節不符，且證人甲○○與被告丁○○所為之電話聯繫既在警
          員之授意及監控之下，如雙方未有毒品及金錢之交易，警員林國銘又何須
          先行墊支三千元給甲○○，以供甲○○給付貨款？是證人甲○○此部分供
          述內容顯屬虛偽，且純係迴護被告丁○○所為之供詞，實無足取信，則證
          人甲○○所供於八十八年六月間曾向被告購買第二級毒品安非他命二次尚
          非無據。
    （四）再警方從被告丁○○身上及台南縣永康市○○○路六十八號修車廠內所置
          放之茶壺罐中，總計查獲如事實欄所示物品，被告丁○○除供承上開摩托
          羅拉牌行動電話一支、行動電話ＩＣ卡五張為伊所有外，餘均否認為伊所
          有，並稱查扣之毒品及空夾鏈袋等物品係共同被告乙○○所有云云，然被
          告乙○○於警訊及原審隔離訊問後，均供稱：查扣之毒品等物均為丁○○
          所有等語（詳警卷第二頁、原審卷第八十二頁），且本案於八十九年五月
          二十九日凌晨於前開修車廠門外丁○○販售安非他命予甲○○之交易情形
          ，業據證人甲○○、方啟明、林國銘等人之證述明確，已如前述，被告黃
          志忠於原審審理時亦自承伊當時有吩咐被告乙○○將安非他命一包拿給伊
          ，但乙○○第一次找不到，還跑出來問伊，等伊告訴他東西放在茶几之茶
          壺罐內後，他才拿出來交給伊，而那包伊拿給證人甲○○看的安非他命，
          確實為伊所有之物等語（詳原審卷第一二○頁、第一二一頁、第一三一頁
          ），則被告乙○○既依被告丁○○之指示，始能知悉毒品之放置地點，該
          茶几上茶壺罐內之毒品如非被告丁○○所有，又如何能指示藏置地點？至
          被告乙○○雖於偵查及本院前審審理時供稱：查扣之第一級毒品海洛因為
          其所有（詳偵查卷第十四頁、上訴卷第一一四頁），惟乙○○於原審審理
          時明確供稱：扣案之海洛因及安非他命是丁○○所有，案發後，丁○○跟
          伊講，要使將罪扛起來，伊因害怕，伊根本沒有販毒等語（詳原審卷第八
          十二頁、第八十三頁），直指扣案海洛因毒品係丁○○所有，並稱丁○○
          要伊頂替罪責。且該扣案之三包海洛因與安非他命三色均係藏在現場茶壺
          罐內被查獲（詳偵查卷第一頁警局移送書犯罪事實欄所載），徵諸前述朱
          昌明前往向丁○○購買安非他命時，乙○○係經丁○○指點，方知安非他
          命藏在茶壺罐內，才取交丁○○轉給朱明昌，可見乙○○原來不知茶壺罐
          內藏有毒品，而扣案之海洛因毒品三包既與安非他命藏在一起，堪認應係
          丁○○所一同藏放，確為被告丁○○所有，故上開辯解，亦不足取。
    （五）公訴人以：被告丁○○於八十九年五月間，在台南市安南區等地，連續多
          次販賣海洛因予不詳姓名之人（此部分犯罪不能證明，理由詳如後述），
          則就被告丁○○之持有第一級毒品部分已予以起訴，故其持有第一級毒品
          部分，亦應依法審究，又被告於本件經警查獲後，雖即因撤銷停止戒治而
          再度經檢察官送交台灣台南戒治所執行戒治，惟此係指被告丁○○於交付
          保護管束期間再度發覺其施用安非他命之犯行，且被告丁○○復堅決否認
          有何施用海洛因之情形，台南市衛生局對被告丁○○之尿液檢驗報告亦查
          無嗎啡反應，則其持有海洛因之犯行，即與其前開執行強制戒治之施用行
          為毫無干涉，自得就其持有海洛因之犯行予以論科。
    （六）公訴意旨以：被告丁○○另於八十九年五月間，在台南市安南區等地，連
          續多次販賣海洛因予不詳姓名之人，係犯毒品危害防制條例第四條第一項
          之販賣第一級毒品罪嫌，無非係以共同被告乙○○於警訊時之供述，以及
          扣案之物品為其主要論據，惟查，共同被告乙○○於警訊時僅供陳：「最
          近一星期我和丁○○二人開車在台南市安南區附近共販售安非他命約十幾
          次，每次都是我開車，由丁○○跟不特定人交易，買賣安非他命。」等語
          （詳警訊卷第二頁），故被告乙○○並未曾提及被告丁○○有何販賣海洛
          因之事實，則公訴意旨指稱被告丁○○有連續多次販賣海洛因予不詳姓名
          之人（既遂）之犯行，即屬無據，至扣案之海洛因毒品數量僅三小包，重
          量不大（全部淨重一點五一公克），亦難與意圖販賣而持有海洛因之情形
          相互比擬，是公訴人認被告丁○○此部分所為係犯該條例第四條第一項之
          販賣第一級毒品罪嫌云云，尚有誤會，惟公訴人已就被告丁○○之持有第
          一級毒品部分予以起訴，但因認持有行為已為高度之販賣行為所吸收，而
          不另論罪，故被告丁○○此部分犯行亦無變更公訴人起訴法條之必要。
    （七）再公訴意旨另以：被告丁○○並承前開概括犯意，於八十九年五月間，在
          台南市安南區等處，連續多次販賣第二級毒品安非他命予不詳姓名之人，
          因認被告丁○○就此等犯行部分亦涉有連續違犯毒品危害防制條例第四條
          第二項之販賣第二級毒品罪嫌云云。查公訴人認被告涉有前揭犯行，無非
          係以共同被告乙○○於警訊時之供述為其主要論據，然訊據被告丁○○則
          堅決否認此部分販賣罪嫌，按共同被告不利於己之陳述，固得採為其他共
          同被告犯罪之證據，惟此項不利之陳述，須無瑕疵可指，而就其他方面調
          查，又與事實相符，始得採為其他共同被告犯罪事實之認定（最高法院四
          十六年台上字第四一九號判例意旨參照）。經查共同被告乙○○於警訊時
          固供陳：「最近一星期我和丁○○二人開車在台南市安南區附近共販售安
          非他命約十幾次，每次都是我開車，由丁○○跟不特定人交易，買賣安非
          他命」等語，然被告乙○○就其前開供述所指稱之販賣情節，無論就販賣
          次數、對象、數量、價格等買賣要素，均無一清晰明確，其他又無補強證
          據，足以認定乙○○所述屬實，則其前開供述顯不足認被告丁○○有公訴
          人所指前開販賣之犯行，此外復查無其他積極證據足以證明被告乙○○前
          開供述情節，揆諸前開說明，共同被告乙○○之供述即不足為被告丁○○
          此部分販賣罪行之事實認定，原應為無罪之諭知，惟公訴意旨認此部分與
          前開有罪部分有裁判上一罪關係，爰不另為無罪之諭知，附此敘明。
    （八）按毒品危害防制條例於九十二年七月九日修正公布，並自公布後六個月施
          行，即自九十三年一月九日生效，被告犯罪後法律變更，新舊法刑度相同
          ，應適用裁判時之新法，海洛因及安非他命係屬毒品危害防制條例第二條
          第二項第一款、第二款所規定之第一級毒品及第二級毒品。被告丁○○於
          八十八年六月二十五日以後某日起至同年月三十日止，及八十九年五月二
          十九日凌晨三時許，分別販賣第二級毒品安非他命予甲○○之行為，係犯
  修正後毒品危毒品危害防制條例第四條第二項販賣第二級毒品罪及同法第
          四條第五項、第二項之販賣第二級毒品未遂罪。甲○○於八十九年五月二
          十九日凌晨三時十分許，在警方授意下，向被告丁○○表示欲購毒品，其
          雖無實際購毒之真意，但被告丁○○既有販毒之故意，且依約交付毒品，
          即已著手實施販毒之行為，惟因雙方買賣意思並未合致而不成立買賣行為
          ，應屬未遂。又被告丁○○於八十八年六月二十五日以後某日起至同年月
          三十日止之販賣安非他命行為，雖未據公訴人起訴，然此部與起訴部分有
          連續犯之關係，為裁判上一罪，為起訴效力所及，本院自得予以審理，另
          被告於八十九年五月二十九日經警查獲其持有海洛因三包之行為，係另犯
          修正後毒品危害防制條例第十一條第一項之持有第一級毒品罪，被告二次
          販賣第二級毒品安非他命既遂及一次販賣第二級毒品安非他命未遂之犯行
          ，時間緊接，犯意概括，犯罪構成要件相同應依連續犯規定以一罪論，並
          較重之毒品危害防制條例第四條第二項之販賣第二級毒品罪既遂處斷。至
          被告丁○○非法持有安非他命之低度行為，已為其進而販賣之高度行為所
          吸收，不另論罪，又被告於八十六年間，因違反麻醉藥品管理條例等案件
          ，經本院判處有期徒刑十月確定，並於八十七年七月七日執行完畢，有台
          灣台南地方法院檢察署刑案資料查註紀錄表及台灣高等法院被告全國前案
          紀錄表各乙份在卷可按，其於五年之內再犯本件有期徒刑以上之罪，為累
          犯，除最重本刑為無期徒刑，依法不得加重外，有期徒刑部分應加重其刑
          ，被告所犯上開二罪間，犯意各別，罪名互異，應予分論併罰。
二、關於被告乙○○部分：
    （一）訊據上訴人即被告乙○○固不否認於上開時地受被告丁○○之指示幫忙從
          屋內茶几上之茶壺罐內拿取安非他命一包給被告丁○○等事實，惟矢口否
          認有何幫助被告丁○○販賣第二級毒品之犯行，辯稱：伊當時只是向友人
          黃銘煌借用修車廠在那裡修車，修車當中受丁○○指示才拿安非他命一包
          給他，但伊不清楚丁○○與甲○○商談之內容，根本不知丁○○在販賣安
          非他命等語，惟查，被告乙○○明知被告丁○○販賣第二級毒品安非他命
      予甲○○，即基於幫助之意思，從屋內茶几上之茶壺罐內拿取安非他命一
          包給被告丁○○轉交甲○○之事實，業據被告乙○○於警訊時供述明確（
          詳警訊卷第三頁），並經原審勘驗該警訊錄音帶內容屬實，有勘驗筆錄可
          按（詳原審卷第七十六頁、第七十七頁九日勘驗筆錄），且證人林國銘亦
          證稱：伊與甲○○駕車到查獲地點時，約是凌晨三點多，當時被告乙○○
          坐在屋內看電視，之後被告丁○○就叫乙○○拿東西出來等語（詳原審卷
          第六十八頁），顯見被告乙○○修車之說純係事後捏造。雖被告另聲請傳
          訊之證人黃銘煌於本院調查時證稱：被告乙○○係伊同行，他經常會在假
          日向伊借用修車廠替客戶修車云云，然經本院訊問何以被告乙○○不使用
          他自己之修車廠而要向伊借用時，證人黃銘煌不僅詳細說明借用原因、方
          式以及他自己離開修車廠之時點，甚至主動要陳述被告乙○○於八十九年
          五月二十九日被警員查獲當時之情況（詳原審卷第五十三頁、第五十四頁
          ），則證人顯然於作證之初早已與被告串飾，已難採信，況縱認被告李世
          仁經警員於凌晨三時許查獲之際，仍有從事其修車業務情事，然其既已看
          見陌生男子三人前來廠區與被告丁○○交涉，隨即被告丁○○就吩咐被告
          乙○○拿一包東西給他，雖被告乙○○不知東西放置地點，但其顯然知悉
          該「東西」即係安非他命，並於第二次找尋後拿出正確的物品給被告黃志
          忠（不至誤拿為海洛因），如此又何能卸免其幫助販賣之罪責？是被告前
          揭辯解，要屬卸責之詞，不足採信。至被告丁○○於八十九年五月二十九
          日凌晨三時許販賣第二級毒品安非他命予甲○○之事實，已如前述，參互
          印證，被告乙○○此等犯行亦堪以認定，應依法論科。
    （二）按毒品危害防制條例於九十二年七月九日修正公布，並自公布後六個月施
          行，即自九十三年一月九日生效，被告犯罪後法律變更，新舊法刑度相同
          ，應適用裁判時之新法，安非他命係屬毒品危害防制條例第二條第二項第
          二款所規定之第二級毒品。被告乙○○幫助丁○○販賣第二級毒品安非他
          命，因丁○○販賣部分係屬未遂，故其幫助部分亦屬未遂，核其所為，係
          犯同條例第四條第五項、第二項之販賣第二未遂罪，至公訴意旨雖認其所
          為係犯該條例第四條第二項之販賣第二級毒既遂云云，惟查，被告乙○○
          並未參與被告丁○○與證人甲○○買賣毒品，復未參與實施毒品交付及收
          受買賣價款之行為，僅單純受被告黃志將毒品取出以交給被告丁○○，則
          其所為係販賣第二級毒品構成要件以外之行為，加以被告乙○○對毒品放
          置位置毫無所悉，顯見被告乙○○並未參與丁○○對毒品之控管，且被告
          丁○○未曾將販賣所得分配給被告乙○○，難認被告乙○○就被告丁○○
          所為販賣毒品之行為犯意聯絡或行為分擔，是公訴人逕以販賣行為之正犯
          論之，尚有未洽，併此敘明。被告幫助販賣安非他命前之持有安非他命行
          為，本應以持有論，惟持有後幫助販賣，其持有之低度行為應為幫助販賣
          之高度行為所吸收，不另論罪，其犯罪尚屬未遂，依刑法第二十六條前段
          規定犯之刑度減輕，又被告乙○○係以幫助被告丁○○犯罪之意與，為幫
          助犯，再依刑法第三十條第二項之規定，按正犯之刑減輕之，被告前於八
          十四年間，因違反麻醉藥品管理條例案件，經原審判處有期徒刑三月確定
          ，並於八十五年二月五日易科罰金執行完畢乙節，有台南地方法院檢察署
          刑案資料查註紀錄表及台灣高等法院被告全國前案紀錄表乙份在卷可按，
          其於五年之內再犯本件有期徒刑以上之罪，為累犯，應加重其刑，並依法
          先加後減之。至扣案之第二級毒品安非他命毒袋六只，因與毒品無法分離
          ，爰依毒品危害防制條例第十八條第一項前定，沒收銷燬之。又本次因係
          證人甲○○協助警察辦案，而偽稱購買毒因警察偽裝為甲○○之友人伺機
          逮捕被告乙○○，已如前述，故實際上被告乙○○亦尚未因本次犯罪而有
          所得利，故不另行宣告沒收及追徵。
    （三）公訴意旨另以：被告乙○○並與被告丁○○基於共同犯意聯絡及概括犯意
          ，八十九年五月間，在台南市安南區等處，連續多次販賣第二級毒品安非
          他命予不詳姓名之人，因認被告乙○○就此等犯行部分亦涉有連續違犯毒
          品危害防制條例第四條第二項之販賣第二級毒品罪嫌云云，查公訴人認被
          告涉有前述犯行，無非係以被告乙○○於警訊時之供述為其主要論據，按
          被告之自白雖為證據之一種，但必與事實相符者為限，若其自白顯有疑義
          ，而審理事實，就其職權調查之所得，仍未能證明其自白確與事實相符者
          ，自不得據犯罪事實唯一之基礎（最高法院十九年上字第一二二二號判例
          意旨參照）。查被告乙○○於警訊時固供陳：「最近一星期我和丁○○二
          人開車在安南區附近共販售安非他命約十幾次，每次都是我開車，由黃志
          忠交易，買賣安非他命。」等語，但被告乙○○就其前開供述所指稱之販
          賣情節，無論就販賣次數、對象、數格等買賣要素，均未明確，又無補強
          證據足證其所述屬實，故上開自白尚不足認被告乙○○有公訴前開販賣犯
          行之證據，又查無其他積極證據，足以證明被告前開供述情節，揆諸前開
          說明，被告乙○○於警訊之自白即不足為公訴前開販賣罪行之事實認定，
          原應為無罪之諭知，惟公訴意旨認此部分與判罪部分有裁判上一罪關係，
          故不另為無罪之諭知，附此敘明。
三、原審對丁○○部分及乙○○幫助販賣第二級毒品未遂部分，認其罪證明確，予以
    論罪科刑，固非無見，惟查毒品危害防制條例於九十二年七月九日修正公布，並
    自公布後六個月施行，即自九十三年一月九日生效，被告犯罪後法律變更，新舊
    法刑度相同，應適用裁判時之新法，原審不及比較新舊法而適用，尚有未合，被
    告上訴意旨，雖未指摘及此，僅否認犯罪而指摘原判決此部分不當，固無可取，
    但原判決既有前述可議之處，此部分即屬無可維持，應由本院撤銷改判，被告丁○○犯數罪，已定應執行之刑，此部分既經上訴而撤銷，原定之執行刑亦失所附
    麗，應並予撤銷，爰審酌被告等之犯罪動機、目的、手段、犯罪後之態度等一切
    情狀，分別量處丁○○連續販賣第二級毒品部分，處有期徒刑捌年陸月，持有第
    一級毒品部分處有期徒刑壹年，並定應執行有期徒刑玖年。乙○○幫助販賣第二
    級毒品部分，處有期徒刑肆年。扣案之安非他命肆包（合計淨重陸點玖捌公克、
    包裝重零點玖捌公克）、海洛因參包（合計淨重壹點伍壹公克、包裝重壹點壹零
    公克）係第一級毒品及第二級毒品，應依毒品危害防制條例第十八條第一項前段
    諭知沒收並銷燬之，另扣案之夾鏈袋玖拾柒只、摩托羅拉牌行動電話壹支、行動
    電話ＩＣ卡五張業據被告丁○○供認為其所有，且為供犯罪所用之物，應依刑法
    第三十八條第一項第二款宣告沒收。丁○○販賣第二級毒品所得新台幣肆仟元，
    應依毒品危害防制條例第十九條第一項沒收之，如全部或一部不能沒收時，以其
    財產抵償之（被告丁○○另於八十九年五月二十九日之販賣安非他命行為，雖自
    甲○○取得其所交付之三千元，惟此等款項係屬證人即現場執行職務警員林國銘
    所有，並供警方佈局所為虛偽買賣而使用之工具，待警員以現行犯逮捕被告丁○○後，隨即經警員再從被告身上取回前開款項，故被告就該次買賣並無所得，故
    不予宣告沒收）。乙○○所有扣案之安非他命殘渣空袋陸只，因與毒品無法分離
    ，爰依毒品危害防制條例第十八條第一項前定，宣告沒收銷燬之。
四、據上論斷，應依刑事訴訟法第三百六十九條第一項前段、第三百六十四條、第二
    百九十九條第一項前段、修正後毒品危害防制條例第四條第二項、第五項、第十
    一條第一項、第十八條第一項前段、第十九條第一項、刑法十一條前段、第二條
    第一項前段、第五十六條、第二十六條前段、第三十條第二項、第四十七條、第
    五十一條第五款、第三十八條第一項第二款，判決如主文。
本案經檢察官林炎昇到庭執行職務。
中    華    民    國      九十三      年      六      月      二十四    日
                                  臺灣高等法院臺南分院刑事第五庭
                                      審判長法官  楊    明    章
                                            法官  沈    揚    仁
                                            法官  戴    勝    利
右正本證明與原本無異。
如不服本判決，應於判決送達後十日內向本院提出上訴狀，其未敘述理由者並應於提
出上訴狀後十日內向本院補提理由書（應附繕本)。
                                      法院書記官  李    珍    鳳
中    華    民    國      九十三      年      六      月      二十五    日
附錄本案論罪科刑法條全文：
毒品危害防制條例第四條第二項：製造、運輸、販賣第二級毒品者，處無期徒刑或七
                              年以上有期徒刑，得併科新台幣七百萬元以下罰金
                              。
                      第五項：前四項之未遂犯罰之。
毒品危害防制條例第十一條第一項：持有第一級毒品者，處三年以下有期徒刑、拘役
                              或新台幣五萬元以下罰金。
